臺灣桃園地方法院刑事判決　　　　　　　　　　　　　　九十一年度易字第一號
　　公　訴　人　臺灣桃園地方法院檢察署檢察官
　　被　　　告　甲○○
右列被告因違反電信法案件，經檢察官提起公訴（九十年度偵字第一八六六八號），
本院判決如左：
    主  文
甲○○違反無線電頻率、電功率、發射方式及電台識別呼號等有關電波監理業務，由
交通部統籌管理，非經核准不得使用之規定，擅自使用無線電頻率未干擾無線電波之
合法使用，處拘役參拾日，併科罰金新台幣陸萬元，拘役如易科罰金，罰金如易服勞
役均以銀元參佰元即新台幣玖佰元折算壹日。扣案如附表一所示之電信器材沒收。
    事  實
一、甲○○明知無線電頻率、電功率、發射方式及電台識別呼號等有關電波監理業務
    ，由交通部統籌管理，非經核准，不得使用，竟未經交通部核准，自民國八十九
    年十月中旬起，擅自在桃園縣桃園市○○○路○段二七一號二十樓之四及同棟屋
    頂，架設廣播電台用天線及調頻發射機等器材設備，擅自使用ＦＭ九七點九ＭＨ
    Ｚ射頻信息，以經營台呼為「飛鷹」之非法廣播電台，並販賣除障香及播放音樂
    節目，供不特定人收聽。嗣於九十年十月二十二日十一時許，經桃園縣警察局會
    同電信警察隊第一中隊依法在前開處所執行搜索，並扣得如附表一所列調頻發射
    機等器材設備，另在其位於桃園縣桃園市○○路十八號二樓之一之錄音室扣得如
    附表二之物品。
二、案經桃園縣警察局移送台灣桃園地方法院檢察署檢察官偵查起訴。
    理  由
一、訊據被告甲○○對於右揭事實供認不諱，核與證人即電信警察隊第一中隊警員陳
    世賢、交通部電信總局北區電信監理站專員吳商霖證述之情節相符，復有查扣當
    時之現場照片三十二張、交通部電信總局北區電信監理站干擾處理報告表、頻譜
    圖、搜索扣押證明筆錄、非法電台架設圖片、現場勘查圖、錄音內容說明、電信
    使用者資料查詢單、查詢紀錄、交通部電信總局函各一份附卷可稽，並有如附表
    一所列之設備器材扣案可佐。又被告所使用之無線電頻率，並未干擾無線電波之
    合法使用，並經證人吳商霖證述明確，是被告之犯行事證明確，堪以認定。
二、核被告甲○○未經交通部核准，使用無線電頻率、電功率、發射方式及電台識別
    呼號等有關電波監理業務，違反電信法第四十八條第一項規定，擅自使用無線電
    頻率未干擾無線電波之合法使用之所為，係犯電信法第五十八條第三項之罪。爰
    審酌被告犯罪時間、對電信管理所造成實害並非至鉅，犯後態度良好等一切情狀
    ，量處如主文所示之刑，並諭知拘役如易科罰金，罰金如易服勞役之折算標準。
    扣案如附表一所示之物，為被告犯電信法第五十八條第三項之罪所用之電信器材
    ，應依同法第六十條規定宣告沒收。至於警方同時於桃園縣桃園市○○路十八號
    二樓之一之錄音室扣得如附表二之物品部分，被告否認與其成立之飛鷹廣播電台
    有關，辯稱：伊在飛鷹電台均係製作現場直撥之節目，該等物品僅係供其另於其
    他合法電台錄音之用等語。詰之證人吳商霖亦證稱：「（能否判斷中平路所扣到
    的設備是否有用到飛鷹電台？）我沒有辦法判斷。」、「（在中平路扣到的錄音
    器材，有無發射電波的功能？）沒有發射電波的功能。」，且稽之被告於飛鷹電
    台使用之電話號碼確有轉接之功能，此有中華電信公司桃園營運處函一紙附卷可
    按，被告上開所辯非無可採，是以，既無法證明如附表二之物品亦係供本案犯罪
    所用之物爰不另依同條規定為沒收之諭知，併予敘明。
據上論斷，應依刑事訴訟法第二百九十九條第一項前段，電信法第五十八條第三項、
第六十條，刑法第十一條前段、第四十一條第一項前段、四十二條第二項，罰金罰鍰
提高標準條例第二條，判決如主文。
本案經檢察官張立中到庭執行職務。
中      華      民      國    九十一    年      二      月      五      日
                                  臺灣桃園地方法院刑事第一庭
                                      法  官    陳  永  來
右正本證明與原本無異。
如不服本判決，應於判決送達後十日內向本院提出上訴狀( 應附繕本 )，上訴於
臺灣高等法院。
                                      書記官    洪  明  媚
中      華      民      國    九十一    年      二      月       五     日
附錄論罪科刑法條:
電信法第四十八條第一項、第五十八條第三項
電信法第四十八條
無線電頻率、電功率、發射方式及電台識別呼號等有關電波監理業務，由
交通部統籌管理，非經核准，不得使用或變更；其管理辦法由交通部訂定
之。
交通部為有效運用電波資源，對於無線電頻率使用者，應訂定頻率使用期
限，並得收取使用費；其收費標準由交通部訂定之。
交通部為整體電信及資訊發展之需要，應對頻率和諧有效共用定期檢討，
必要時並得調整使用頻率或要求更新設備，業者及使用者不得拒絕或請求
補償。但業餘無線電使用者被交通部要求調整使用頻率並更新設備致發生
實際損失者，應付與相當之補償；軍用通信之調整，由交通部會商國防部
處理之。
工業、科學、醫療及其他具有電波輻射性電機及器材有關輻射之管理辦法
，由交通部會商有關目的事業主管機關訂定之。
下列無線電頻率之核配，不適用預算法第九十四條所定拍賣或招標之規定
︰
一  軍用、警用、導航、船舶、業餘無線電、公設專用電信、工業、科學
    、醫療、低功率電波輻射性電機、學術實驗、急難救助及其他供公益
    或公共用途使用之無線電頻率。
二  行動通信網路、衛星通信網路、無線廣播電台或無線電視電台等以特
    定無線電頻率之應用為基礎者，其經營許可執照或特許執照依法核發
    時，不一併核配其網路即不能運作之無線電頻率，及為改善上述通信
    網路區域性通信品質所須增加之無線電頻率。
三  固定通信網路無線區○○○○路、衛星鏈路或微波鏈路等，依一定使
    用條件可重覆使用之無線電頻率。
電信法第五十八條
未經許可擅自設置或使用電台發送九千赫至三百秭赫之射頻信息，致干擾
無線電波之合法使用者，處二年以下有期徒刑、拘役或科或併科新台幣六
十萬元以下罰金。
違反第四十六條第四項規定設置或使用無線廣播電台或無線電視電台發送
射頻信息，致干擾無線電波之合法使用，或違反第四十八條第一項規定擅
自使用或變更無線電頻率致干擾無線電波之合法使用者，依前項之規定處
斷。
違反第四十八條第一項規定，擅自使用或變更無線電頻率未干擾無線電波
之合法使用者，處拘役或科或併科新台幣二十萬元以下罰金。
第六十條
犯第五十六條至第五十八條之罪者，其電信器材，不問屬於犯人與否，沒
收之。
附表一：
